【裁判字號】    98,訴更一,46
【裁判日期】    990426
【裁判案由】    撤銷土地徵收
【裁判全文】
臺北高等行政法院裁定
                                    98年度訴更一字第46號
原      告  甲○○
            乙○○
原告參加人  己○○○
            庚○○
            辛○○
            壬○○
            卯○○
            巳○○
            癸○○
            子○○
被      告  內政部
代  表  人  丙○○（部長）住同.
訴訟代理人  丁○○
            丑○○
被告參加人  台北市政府
代  表  人  戊○○（市長）住同.
訴訟代理人  寅○○
訴訟代理人  辰○○
上列原告與被告間撤銷土地徵收事件，本院裁定如下：
    主  文
巳○○應參加本件原告甲○○之訴訟。
    理  由
一、本件被告代表人於訴訟繫屬中由廖了以變更為丙○○，並已
    具狀聲明承受訴訟。
二、按「訴訟標的對於第三人及當事人一造必須合一確定者，行
    政法院應以裁定命該第三人參加訴訟。」行政訴訟法第41條
    定有明文。
三、緣被告參加人為其環境清潔處設置車輛保養場，報經行政院
    民國（下同）60年7 月26日台60內字第6861號令核准徵收臺
    北市松山區○○○段78地號等11筆土地，交由被告參加人以
    61年3 月30日府地四字第35650 號公告，嗣並辦理移轉登記
    完竣。原告等申經被告參加人90年8 月1 日府環六字第9007
    850200號函復略以，該府工務局養護工程處依徵收土地計畫
    ，於61年6 月30日將該府環境清潔處車輛保養場工程，交由
    新協發營造廠興建，並依徵收計畫完成環境清潔處車輛保養
    工場使用，即已依徵收計畫完成使用，無行為時土地徵收條
    例第49條第1 項第5 款規定之適用，請求撤銷上開11筆土地
    徵收一案，欠難辦理等語。原告等於93年6 月21日及同年7
    月26日請求依土地徵收條例第49條第1 項第5 款規定撤銷上
    開土地徵收或同意其等優先買回被徵收土地，被告以93年10
    月7 日台內地字第0930073920號函復，以依被告91年7 月5
    日台內地字第0910008893號函釋，徵收土地如已依原核准計
    畫完成使用，則其法定要件已具備，嗣後因都市計畫變更，
    依都市計畫變更後之用途使用，係屬土地所有權之行使範疇
    ，要不發生撤銷徵收之問題。本件既經被告參加人查明確已
    依徵收計畫完成使用，嗣被徵收土地雖於71年6 月24日公告
    劃為信義計畫市地重劃區，車輛保養場自79年2 月起陸續搬
    遷至南港新廠，然本件業經被告參加人依徵收計畫完成使用
    ，並無土地徵收條例第49條第1 項第5 款情形，同意被告參
    加人所擬意見，不予撤銷徵收。至主張優先買回一節，請依
    土地徵收條例第59條前段規定，逕洽被徵收土地之土地管理
    機關。又本件申請撤銷徵收臺北市松山區○○○段78地號等
    11筆土地，經查申請書所載申請人未包含同段88及91-1地號
    土地之所有權人或祭祀公業管理人等語。原告等不服，提起
    訴願，亦遭駁回，遂向本院提起行政訴訟。
四、查本件原告參加人己○○○、庚○○、辛○○、壬○○及原
    告甲○○，均為被繼承人陳日現（系爭台北市松山區○○○
    段87-1地號土地之共有人）之繼承人，另一繼承人陳玉粧於
    繼承後死亡，由卯○○及巳○○繼承，該訴訟標的對於各繼
    承人必須合一確定，應依行政訴訟法第41條規定命巳○○參
    加訴訟，爰裁定如主文。
中    華    民    國    99    年    4     月    26    日
                    臺北高等行政法院第七庭
                              審判長法  官  吳慧娟
                                    法  官  林惠瑜
                                    法  官  畢乃俊
上為正本係照原本作成。
不得聲明不服。
中    華    民    國    99    年     4    月    26    日
                                    書記官  簡信滇


司法院資訊處製作；財團法人民間司法改革基金會備份。
